Minutes et répertoires du notaire Simon FOURNIER, 1588 - 1er mars 1630 (étude III)
Archives nationales
- Minutes de Simon FOURNIER, 1588 - 1630; MC/ET/III/447 - MC/ET/III/541
  - Minutes. 1608, janvier - 1608, juin, janvier 1608 - juin 1608; MC/ET/III/484
    - FOURCY (Jehan de) sieur de Chessy conseiller au conseil d'état Intendant des bat. du Roi § Vente à Gabriel LALEMANT conseiller du Roi, lieut. criminel de la ville de Paris, d'un jardin situé à THIEUX en France r. des Trois villes, 28 juin 1608; MC/ET/III/484
      acte de vente; Fourcy, Jehan de
    - JEAN PAINMOLLET (rue) § Bail durant 4 ans d'une maison rue JEAN PAINMOLLET moy. 240 £. par an, 30 juin 1608; MC/ET/III/484
    - JOLLY (Pierre) boulanger et serviteur domestique de l'Hop. du Saint-Esprit § Mariage de Pierre JOLLY avec Marguerite PELLÉ orpheline dud. hôpital, 16 juillet 1609; MC/ET/III/484
      contrat de mariage; Jolly, Pierre
    - DABOUST (Jacques) maître menuisier au fg Saint-Germain-des-Prés § Accords entre les créanciers de..., 18 juillet 1609; MC/ET/III/484
      accord; Daboust, Jacques
    - ROGER (Pasquette) veuve au première noce de Gilles Augenoust - deuxième - de Prudent Jacquin maître tonnelier § Inventaire après décès de Pasquette ROGER, 20 juillet 1609; MC/ET/III/484
      inventaire; Roger, Pasquette
    - ROGER (Pierre) bapt. à Saint-Laurent le 15-9-1599 § Réception de Pierre ROGER fils de Adam ROGER maître cordonnier et Jehanne COLOT son ep. à l'Hop. du Saint-Esprit., 21 juillet 1609; MC/ET/III/484
      Roger, Pierre
  - Minutes. 1608, juillet - 1608, décembre, juillet 1608 - décembre 1608; MC/ET/III/485
    - CLOCHE PERCÉE (rue de la) § Bail durant 3 ans d'une maison rue de la CLOCHE PERCÉE moyennant VIII/XX/X l. par an, 1608; MC/ET/III/485
      bail; Cloche-Perce (rue)
    - LEFEBURE (Claude) bapt. à Saint-B. le bien tourné le 6-5-1600 § Réception de Claude LEFEBURE et Thomas L. son frère, bapt. à Saint-Séverin le 14-3-1603, fils de Thomas LEFEBURE, orfèvre à P. et Noëlle LE BRETON son ép. à l'Hôp. du Saint-Esprit, 1er juillet 1608; MC/ET/III/485
      Lefebure, Claude
    - HENNEQUIN (Marie) rue de Guill. Berthelemy sr de Beauverger conseiller au Parlement r. des Rosiers paroisse Saint-Gervais § Bail durant 3 ans par Marie HENNEQUIN d'une gde maison rue du chevalier du guet ayant issue sur la rue des lavandières moy. 1000 L. par an, 1er juillet 1608; MC/ET/III/485
    - RACOUSTEUR de BAS d'ESTAME (Apprentissage) § Mise en apprentissage durant 6 ans de Isabelle CHARPENTIER, âgée de 9 ans 1/2, fille de feu François CH. et de Jehanne GUILLORY sa veuve ep. en 2e noce de Macé LEFEBURE, gagne denier r. Pastourelle paroisse Saint-Nicolas-des-Champschez Jehan de LESTOCQ racousteur de bas et Anne LE PRETRE sa femme moy. 24 Lts, 2 juillet 1608; MC/ET/III/485
      contrat d'apprentissage; Charpentier Isabelle
    - CAROSSE (marché de) § Jehan TOUTIN maître maréchal rue du Temple paroisse Saint-Nicolas-des-Champs promet à Michel TISSAIS maître charron en ladite rue, de lui ferrer un train de carosse moyennant 42 Lts, 3 juillet 1608; MC/ET/III/485
    - FERRÉ (Isaac) marchand tapissier bourgeois de Paris § Bail durant 6 ans au profit de .. de la 3/e/ maison sur le pont N.D. cote amont à l'enseigne du cheval noir, moy. 230 £. par an, 7 juillet 1608; MC/ET/III/485
      bail; Ferré, Isaac
    - SERRURIERS (Accords de) § Accords entre Denis LEMOINE r. de la Tannerie et Nicolas HIRAULT; id. entre le même et Christophe SAULNIER, 9 juillet 1608; MC/ET/III/485
      accord; Hirault, Nicolas; Lemoine, Denis; Saulnier, Christophe
    - LALEMANT (Gabriel) conseiller du roi lieut. criminel au Châtelet de Paris § Cautionnement concernant un bail fait par Gabriel LALEMANT agissant par Charles L. son fils écolier étudiant au Collège des Jésuites de Rouen, prieur de la Chapelle Saint-Vincent de Villepreux; Bail par Gabriel LALEMANT procureur de son fils, de terres à VILLEPREUX moy. 45 L. par an m date, 9 juillet 1608; MC/ET/III/485
    - CONSEIL (Jacqueline) veuve de Toussaint DELISLE maître maçon § Rétrocession de rente à Jacqueline CONSEIL fille et héritière de Claude DAUBREMONT veuve en 1ernoce de Pierre CONSEIL bourgeois de Paris et en seconde noce épouse de feu Olivier LAURENT, 9 juillet 1608; MC/ET/III/485
      cession; constitution de rente; Conseil, Jacqueline
    - CORDONNIER (apprentissage) § Mise en apprentissage durant 4 ans par Claude JUPPIN maître cordonnier rue de la Vieille Monnaie paroisse Saint-Jacques de la Boucherie, de Jeanne CORMAR orphelin, natif de Chars au Vexin francois âgé de 13 ans, moyennant 18 l.ts., 10 juillet 1608; MC/ET/III/485
    - FOIN (marché de) § Vente de 3 milliers de marché de FOIN moy. IX/XX/ Lts, 14 juillet 1608; MC/ET/III/485
      acte de vente; Foin, marché de
    - BAVYN (Prosper) conseiller au Parlement demeurant au cloître Saint-Médéric § Bail durant 6 ans par Prosper BAVYN d'une maison lui appartenant à l'angle de la rue du chaume et de la rue de Paradis avec le jeu de forme moyennant 630 l.ts., 14 juillet 1608; MC/ET/III/485
    - LALEMANT (famille) § Procuration par Gabriel - mt L. - Thomas de BRAGELLOGNE à cause de N. L. son ép. et autres pour déclarer qu'ils ont eu connaissance des lettres de bénéfices d'âge obtenues par Blanche SOULLERE fille de François S. sr du Quanteau et de Blanche. L. Jadis sa femme en date de 24-4-dernier, 14 juillet 1608; MC/ET/III/485
      procuration; Lalemant, famille
    - CIRIER (Catherine) baptême aux 15/20 le 25-5-99 § Réception de Catherine CIRIER fille de feus Fiacre C. frère aveugle de l'hôpital des Quinze Vingts et Marie BRUNET son épouse soeur voyante dudit hôpital - à l'hôpital du Saint-ESPRIT, 15 juillet 1608; MC/ET/III/485
      Cirier, Catherine
    - LALEMANT (Pierre) grenetier à Montfort Lamaury y demeurant § François de FONTENAY praticien à Paris décharge de la somme de 300 £. faisant le 1/3 de 900 £. accordés aud. FONTENAY par Pierre LALEMANT; Gabriel et Mt ses frères pour le droit succ. qui lui appartenant en la succ. de feue Marie LALEMANT sa tante ép. d'Anne DESPREZ sr de Charly, 15 juillet 1608; MC/ET/III/485
      Lalemant, Pierre
    - TAILLEUR D'HABITS (apprentis) § Mise en apprentissage durant 3 ans par Boniface FONTAINE praticien, de Villeneuve Lagny près Montreau fault Yonne, de Nicolas FONTAINE, son neveu, âgé de 22 ans chez Adrian BRENERE maître tailleur d'habits r. de la Vieille Tisseranderie paroisse Saint-Jehan moy. 35 £ts, 16 juillet 1608; MC/ET/III/485
    - MOUTON (rue du) § Bail durant 6 ans d'une maison rue du MOUTON moy. 400 £. par an, 17 juillet 1608; MC/ET/III/485
      bail; Mouton, rue du
    - EPERONNIER (apprentissage) § Mise en apprentissage durant 4 ans par Félix MASLET porteur de grains es port de Grève, de Bertrand M. son fils, âgé de 18 ans, chez Jean GOUSSARD marchand maître éperonnier moi. quoi led. maître fait don à son apprenti de la somme de 60 l., 17 juillet 1608; MC/ET/III/485
      contrat d'apprentissage; Maslet, Félix; Bertrand, M.; Goussard, Jean
    - VELLEFAULX (Claude) juré du R. en maçonnerie voyer des terres de Saint-Germain-des-Prés demeurant r. de Seyne § Vente par. .. et Laurence HEBERT son ep. et autres de divers héritages situés à GUERARD devant l'église, pour Prosper BAVYN conseiller au Pt, 19 juillet 1608; MC/ET/III/485
      acte de vente; Vellefaulx, Claude; Bavyn, Prosper; Hebert, Laurence
    - LE ROUX (Simon) receveur des aides et tailles en l'élection de Verneuil et Ch. neuf en Thimerais r. du P. de Sicile paroisse Saint-Paul § Quittance par Simon LE ROUX et Eleonore DUDERE son ép. à Gabriel LALEMANT et Madel. DAUVERGNE son ép. de rentes qui leur sont échues de la partage de la succ. de Jehan DUDERE conseiller du Roi, auditeur en la chambre des Comptes et Eleonore PINON son ép. père et mère de lad. dame et par repr/ds/ de lad. def/te/ de Geneviève GUIBERTEAU, aïeule, 23 juillet 1608; MC/ET/III/485
      partage; quittance; Le Roux, Simon
    - Déclaration suivant laquelle Séverine Buquet, fille de défunts Jacques Buquet, marchand boucher, et Marguerite Barbier, baptisée le 20 août 1600 en l'église Saint-Jacques-de-la-Boucherie, est sans ressource. Cette attestation est faite par les parents et amis de l'orpheline parmi lesquels figure Jean Barbier, organiste, demeurant rue Saint-Denis, paroisse Saint-Eustache., 29 juillet 1608; MC/ET/III/485
      Documents du Minutier central concernant l'histoire de la musique (1600-1650), par Madeleine Jurgens, tome I [études I à X, 1763 actes], Paris, Archives nationales, 1967, p. 683 (instrument de recherche imprimé dématérialisé, certaines notices sont plus détaillées dans la version intégrale accessible en ligne par la rubrique 'Autres instruments de recherche', voir contexte dans le Plan d’orientation général - Notaires de Paris, guides thématiques du Minutier).
      Buquet, Séverine; Buquet, Jacques; Barbier, Marguerite; Barbier, Jean
    - JOLLY (Thomas) bapt. à Saint-Paul le 30-12-99 § Réception de Thomas JOLLY fils de Laurent JOLLYcompagnon maçon et Mathurine LE COMTE son ep. à l'H. du Saint-Esprit, 29 juillet 1608; MC/ET/III/485
      Jolly, Thomas
    - DELAUNAY (Marguerite) bapt. à Saint-Leu Saint-Gilles le 21-5-1604 § Réception de Marguerite DELAUNAY fille de Guillaume D. mesureur de grains et Madeleine DEPARIS jadis sa femme à l'Hop. du Saint-Esprit. Parmi les témoins, manque d'un juré porteur de grains demeurant ds l'enclos au Saint-Sepulcre avec l'insigne de l'ordre, 29 juillet 1608; MC/ET/III/485
      Delaunay, Marguerite
    - HOUSSEL (Antoine) bapt. à Saint-Nic du Cham. le 12-5-1602 § Réception de Antoine HOUSSEL fils d'Etienne H. praticien et chrétienne CHALLES son ép. à l'Hôp du Saint-Esprit, 29 juillet 1608; MC/ET/III/485
      Houssel, Antoine
    - MARQUE de l'ordre du Saint-Sépulcre § Apposé à la signature d'un juré porteur de grains, demeurant ds l'enclos du Saint-Sépulcre lors de la récepteur d'une orpheline de l'Hop. du Saint-Esprit, 29 juillet 1608; MC/ET/III/485
    - PETIT (Quentin) maître menuisier rue fg Saint-Victor § Bail durant 70 ans au profit de... d'une maison sur la contres coupe du fossé, joignant la porte Saint-Victor moy. 8 £. par an, 31 juillet 1608; MC/ET/III/485
      bail; Petit, Quentin
    - FAYET (Olivier) conseiller au Parlement Pt en la 1er ch. des Enquêtes r. de l'homme armé paroisse Saint-Jean § Foi et hommage par Olivier FAYET à Antoine ARNAULD avocat au Pt seigneur du fief de Trye à cause de Catherine MARION son ep. du fief de MAREFONTAINE mouvant dud. Arnauld et situés aux terroirs de Monlignon et Andilly., 6 août 1608; MC/ET/III/485
      Fayet, Olivier
    - ROISSY en France § Bail durant 3 ans d'une maison à ROISSY en France moy. 21 L. par an, 6 août 1608; MC/ET/III/485
    - ENAULT (André) maître menuisier demeurant à Vernon § Quittance par .. en son nom et se portant fort de Toussaint DAMOURS maître menuisier à Vernon - Nicolas BOUTIN maître menuisier à Vernon, ayant charge de Robert B. son frère, maître menuisier à Vernon - à Etienne BOUCHER maître menuisier à Paris - concernant une vente de bois qui leur fout faite à Vernon le 28-5, 8 août 1608; MC/ET/III/485
      acte de vente; quittance; Enault, André
    - TERRASSEMENT (marché de) § Marché conclu entre 4 manoeuvriers demeurant à Saint-G. en Laye et Rochel de COCHE FILLET, ep. de Max. de BETHUNE, duc de Sully, pour travaux de. .. à faire au ch/re/ de VILLEBON, 11 août 1608; MC/ET/III/485
      marché; Coche Fillet, Rochel de; Béthune, Max. de; terrassier
    - QUINCAILLIER (apprentissage de) § Mise en apprentissage durant 6 ans chez Claude YON marchand quincailler r. Saint-Denis paroisse Saint-Opportune, de Nicolas VERGER, orphelin, du Saint-Esprit âgé de 21 ans moy. 24 lts, 12 août 1608; MC/ET/III/485
      contrat d'apprentissage; commerçant
    - PORTE Saint-JACQUES (ancien portail de la) § Bail durant 72 ans de 2 places hors et proche l'ancien portail de la PORTE Saint-JACQUES moy. 16 L. par an, 14 août 1608; MC/ET/III/485
      bail; Porte Saint-Jacques, ancien portail de la
    - PORTE Saint-LAURENT (ancien portail de la) § Bail durant 72 ans d'une place proche l'ancien portail de PORTE Saint-LAURENT moy. 16 L. par an., 14 août 1608; MC/ET/III/485
      bail; Porte Saint-Laurent, ancien portail de la
    - HUAULT (Jacques) chevalier sr de Vaires et de Bussy gent. ordinaire de la chambre du Roi r. de Paradis paroisse Saint-Jean § Foi et hommage rendu à Jacques HUAULT par François RICHER laboureur à Villiers le Bel pour divers terres dépendant dud. sr de Vaires id. par Marie GUICHARD fille majeure, le 19 août, 16 août 1608; MC/ET/III/485
      Huault, Jacques
    - SERVICE (mise en) § Mise en SERVICE durant 6 ans par Jehan COGNAT manouvrier r. des Conquêtes p/ss/, Saint-Sulpice, de Madeleine C. sa fille, âgée de 10 ans, chez Thomas MONNOT, charpentier et Michelle MARCHANT sa femme demeurant r. de la Vieille Tisseranderie - Aucun frais, ni d'une côté, ni de l'autre, 16 août 1608; MC/ET/III/485
    - FOSSE (contrescarpe du) hors la porte Saint-Marcel § Bail durant 60 ans d'une place situé contrescarpe du FOSSE moy. 15 L. par an, 19 août 1608; MC/ET/III/485
    - BERMONDET (Pierre de) écuyer sr de Saint-Laurent-sur-Goire et de la Quintaine en Limousin § Transaction entre Pierre de BERMONDET héritier de Johan de B. son père écuyer sr desd. lieux et se portant fort de Marguerite de LA JOMONT sa mère - et Jean RUAND chanoine de l'église collégiale de Moutiers en Limousin relative à certaines criées concernant lesquelles on obtint des sentences aux Parlement de Bordeaux puis de Paris, 19 août 1608; MC/ET/III/485
      accord; Bermondet, Pierre de
    - SERVICE (mise en) § Mise en SERVICE durant 6 ans à titre de laquais chez Marc de BRION sr de Guitrancourt Cons. du R. trés. gén/l/ de Fr. au Berry demeurant r. Michel le Comte paroisse Saint-Nicolas-des-Champsde Jehan POMMEPIEUX, orphelin de l'hop. du Saint-Esprit âgé de 12 ans moy. 36 L., Il promet en outre en fin des 6 années de le mettre en pension chez un procureur du Châtelet de Paris mise en SERVICE ce qu'il puisse exercer la charge de maître clerc, 19 août 1608; MC/ET/III/485
    - AUTIN (Loys) maître tailleur d'habits § Mariage de Loys AUTIN avec Jehanne CHOULLIER orpheline de l'hôpital du Saint-Esprit, 20 août 1608; MC/ET/III/485
      contrat de mariage; Autin, Louis
    - SAVETIER (apprentissage) § Mise en apprentissage durant 3 ans chez Jehan FINOT maître savetier r. des Jardins d'Andre de VAULX orphelin, âgé de 13 ans, fils de Louis de V. maître voiturier par eau et par terre et F/se/ HERSONT son ep. moy. 10 L.ts, 21 août 1608; MC/ET/III/485
    - PORTE Saint-JACQUES (bd de la) § Bail durant 70 ans d'une place dans la B/d/ de la PORTE Saint-JACQUES près le mur de l'avant portail du coté de la porte Saint-Michel moy. 8 L. par an, 22 août 1608; MC/ET/III/485
      bail; Porte Saint-Jacques, bd de la
    - PORTE Saint-JACQUES § Bail durant 60 ans d'une place de la basse cour de la PORTE Saint-JACQUES moy. 4 L. par an, 22 août 1608; MC/ET/III/485
    - LALEMANT (famille) § Procuration par Gabriel L. conseiller du Roi, lieu/t/. criminel au Châtelet pour en son nom, comparaître à l'assignation qui leur fut donnée concernant la tutelle des enfants mineurs de Pierre L. grenetier de Montfort Lamaury, qu'ils confient à Mt L. procureur aux Req. de l'hôtel, 25 août 1608; MC/ET/III/485
    - MACONNERIE (marché de) § Sébastien JACQUET maître maçon r. de la Mortellerie paroisse Saint-Gervais, promet à Côme POUSSART sr de la Rue, Cons. ordinaire de l'artillerie, de faire les ouvrages de. .. en une maison rue de la Tonnerie moi 7 l. 10 sols par toise demeurant ouvrages, 25 août 1608; MC/ET/III/485
      marché; Jacquet, Sébastien; Poussart, Côme; maçon
    - RENAULT (Catherine) bap/t/. à Saint-Nicolas-des-Champsle 16-3-1602 § Réception de Catherine RENAULT fille de Ja. R. porteur d'eau et Cath. FONTAYNE. son ep. demeurant r. des Vertus - a l'hop. Saint-Jean en Grève, 26 août 1608; MC/ET/III/485
      Renault, Catherine
    - LABOUR (marché de) § marché pour cultiver un champs de vigne à Bron paroisse de Ivry près Corbeil moy. 72 lts, 27 août 1608; MC/ET/III/485
      marché; Labour, marché de
    - MERCIER (apprentissage de) § Mise en apprentissage durant 3 ans par Pierre POUPEL marchand à Pontoise et Marie PARAULT son ep. veuve en première noce de Toussaint de BORDEAUX drapier à Pontoise, de Vincent de B. son fils, âgé de 15 ans 1/2 moy. 90 Lts, 27 août 1608; MC/ET/III/485
    - PLATRE (rue du PLATRE dite de la p/te/ CORROIERIE) § Bail durant 6 ans de 2 maisons rue du PLATRE dite de la p/te/ CORROIERIE moy. 345 £. par an, 2 septembre 1608; MC/ET/III/485
    - (la) COURTILLE § Bail de terres à la COURTILLE, 4 septembre 1608; MC/ET/III/485
    - MACONNERIE (marché de) § Ourson PARMENTIER maître maçon r. Montorgueil paroisse Saint-Eustache, promet à Thomas de BONIGALLE 1er huissier du Trésor, demeurant en la Cour du Palais paroisse Saint-Barthélemy, de faire les travaux de. .. en sa maison au fg Saint-Germain moi 400 lts, 4 septembre 1608; MC/ET/III/485
      marché; Parmentier, Ourson; Bonigalle, Thomas; maçon
    - PARMENTIER (Ourson) maître maçon r. Montorgueil paroisse Saint-Eustache § Transport par. .. à Pierre BAUCHETcompagnon maçon rue Beaurepaire de 430 £. concernant un marché conclu entre lad. P. et Thomas de BONIGALLE 1er huissier du trésor conclu le m jour pard. m notaire, 4 septembre 1608; MC/ET/III/485
      marché; Parmentier, Ourson
    - BAVYN (Prosper) conseiller au Parlement § Vente à Prosper BAVYN par Jehan FREMAIN conseiller au Gpe et siège présidial de Meaux, d'une maison et appartenance situées à CHARMOY sur Guerard en Brie moyennant 3600 l.ts., 5 septembre 1608; MC/ET/III/485
      acte de vente; Bavyn, Prosper
    - FOSSÉ (contrescarpe du) hors la porte Saint-Marcel du côté de la porte Saint-Victor § Bail durant 70 ans d'une place située contrescarpe du FOSSÉ moy. 18 L. par an, 6 septembre 1608; MC/ET/III/485
      bail; Fossé, contrescarpe du
    - ST JEAN EN GREVE (église) § Concession d'un banc adossé à l'oeuvre de l'église au profit de Jehanne LEFEBURE veuve de Jehan GILBERT maître charcutier moy. 3 £. et une gde nappe de lieu ouvrée pour servir au gd autel, 8 septembre 1608; MC/ET/III/485
    - LE BLOND (Blaise) maître vitrier § Bail durant 6 ans par les marguilliers de Saint-Jean-en-Grève à. .., d'une maison r. de la Verrerie vis à vis la cimetière Saint-Jean moy. 240 £. par an, 8 septembre 1608; MC/ET/III/485
      bail; Le Blond, Blaise
    - ST JEAN EN GREVE (église) § Concession d'un siège en la nef de l'église Saint-JEAN EN GREVE 'assez proche la charge du prédicateur' au profit de Nicolas PERSON clerc au greffe civil du Châtelet de Paris moy. 6 £. 8 sols, 8 septembre 1608; MC/ET/III/485
    - ST JEAN EN GREVE (église) § Bail durant 6 ans d'une chambre et bouge au dessins du charmer de l'église moy. 24 £ ts, 8 septembre 1608; MC/ET/III/485
    - JACQUART (Jacques) maître menuisier r. de la Vallée de Misère paroisse Saint-G. l'Aux. § Bail durant 4 ans à. .. d'une maison rue de la Tannerie à l'enseigne du Petit Saint-Jehan moy. 500 L. par an, 9 septembre 1608; MC/ET/III/485
      bail; Jacquart, Jacques
    - POMMEREUX (Jehan) orphelin de l'hop. Saint-Esprit § Désistement du contrat d'engagement qui avait été conclu entre l'hop du Saint-Esprit et marc de BRION trésorier à Bourgeois qui l'avait prés comme laquais-Contrat du 19-8-1608, 9 septembre 1608; MC/ET/III/485
    - MONTIGNY (Antoine) C/on/ plombier âgé de 25 ans r. du Monton paroisse Saint-Jehan § Testament de. .. fils de feus Jehan de MONTIGNY maître plombier fontainier à Amiens, 13 septembre 1608; MC/ET/III/485
      testament; Montigny, Antoine
    - REGNAULT (Catherine) Gap/h/ à Saint-hic. des Ch. le 6-3-1602 § Réception de Catherine REGNAULT fille de Jacques R. gagne denier à Paris et Cath. FONTAYNE son ep. à l'Hop/t/ du Saint-Esprit, 16 septembre 1608; MC/ET/III/485
      Regnault, Catherine
    - HUDEBERT (Simon) Capt. à Saint-Eustache le 4-3-97 § Réception de Simon HUDEBERT fils de Pierre H. maître tourneur en bois et Nicole PHILIPPE son ép. à l'Hôp du Saint-Esprit., 16 septembre 1608; MC/ET/III/485
      Hudebert, Simon
    - PLACE de GREVE maison à l'ens. des 3 corbillons angle de la rue de la Tannerie du coté de la pt. au charbon § Bail durant 6 ans d'une maison place de GREVE appartenant à l'hop. du Saint-Esprit moy. 360 £. par an, 17 septembre 1608; MC/ET/III/485
    - VIEILLE TISSERANDERIE (rue de la) § Bail durant 6 ans d'une maison rue de la VIEILLE TISSERANDERIE ayant issue par derrière sur Ce gl. de grève appt. à l'Hop. du Saint-Esprit moy. 700 £. par an, 17 septembre 1608; MC/ET/III/485
    - SAVETIER (apprentissage) § Mise en apprentissage durant 4 ans chez Jehan PORTEHAULT maître savetier r. de la Fromagerie de Nicolas BEZIN, orphelin de père et de mère, âgé de 13 ans, moy. 12 Lts, 18 septembre 1608; MC/ET/III/485
    - SOIET (Jehan) bapt. à Saint-Gervais le 22-11-1605 § Réception de Jehan SOIET fille de Sébastien S. C/on/ champ et Perronne BOMBERT jadis sa femme à l'hop. du Saint-Esprit, 25 septembre 1608; MC/ET/III/485
      Soiet, Jehan
    - LEQUEUX (Barbe) ép. de Jehan COULLON marchand b de P. § Bail durant 6 ans par les gouverneurs de l'Hôp. du Saint-Esprit à Barbe LEQUEUX d'une maison appartenant aud. hôpital située r. de la Vieille Tisseranderie à l'angle de la rue du Mouton moy. 330 L. par an, 26 septembre 1608; MC/ET/III/485
      bail; Lequeux, Barbe
    - MICHEL LE COMTE (rue) § Bail durant 6 ans d'une maison rue MICHEL LE COMTE moy. 240 £. par an, 26 septembre 1608; MC/ET/III/485
    - VERRIER, PATENOTRIER (apprenti) § Mise en apprentissage durant 5 ans chez Jean CARRÉ, marchand verrier, maître patenôtrier, r. Tireboudin, paroisse Saint-Sauveur, de Pasquier LAMBIN, orphelin de père, natif de Neuilly Saint-Front, âgé de 12 ans moy. 9 L.ts, 27 septembre 1608; MC/ET/III/485
      contrat d'apprentissage; Carré, Jean; Lambin, Pasquier
    - PASSEMENTIER BOUTONNIER (Apprentissage) § Mise en apprentissage durant 5 ans chez Nicolas THIBAULT maître passementier boutonnier r. des Filles Dieu paroisse Saint-Sauveur de Didier DEREINE, orphelin âgé de 9 ans - moy. 6 Lts, 30 septembre 1608; MC/ET/III/485
    - SERVICE (mise en) § Engagement durant une année de Charles POTTIER, jardinier à Dampmartin en Brie, chez Gabriel LALEMANT, Cons. du R. lieut. criminel au Châtelet de Paris - moy. 50 Lts et 4 septier de grains metail, 1er octobre 1608; MC/ET/III/485
    - MORTELLERIE (rue de la) m/on/ appartenant à l'Hop. Sainte-Anastaze § Déclaration concernant permission accordée par les prévôts des marchands de faire rebâtir une maison rue de la MORTELLERIE, 1er octobre 1608; MC/ET/III/485
      déclaration; Mortellerie, rue de la
    - COCHOIS (François) maître maçon § Bail durant 70 ans au profit de. .. d'une place hors la porte Saint-Jacques sur la contrescarpe du fossé moy. 15 £. par an, 1er octobre 1608; MC/ET/III/485
      bail; Cochois, François
    - QUAI de la MEGISSERIE § Bail durant 12 ans d'une place située QUAI de la MEGISSERIE devant l'image N.D. moy. 30 sols par an, 4 octobre 1608; MC/ET/III/485
    - MOULIN sur l'Essonne § Bail durant 9 ans d'un MOULIN au profit de Pierre GARNYER charpentier à Corbeil moy. 150 £. par an, 7 octobre 1608; MC/ET/III/485
    - POING (Marin) maître menuisier au fg Saint-Jacques § Bail durant 70 ans au profit de .. d'une place proche l'avant portail de la porte Saint-Jacques moy. 15 L. par an, 13 octobre 1608; MC/ET/III/485
      bail; Poing, Marin
    - CHANTRE (rue du) § Bail durant 3 ans d'une maison rue du CHANTRE moyennant 90 l. par an, 14 octobre 1608; MC/ET/III/485
      bail; Chantre (rue du)
    - BEAUVAIS (rue de) § Bail durant 3 ans d'une maison rue de BEAUVAIS moyennant 210 l. par an, 14 octobre 1608; MC/ET/III/485
    - BEAUVAIS (rue de) § Bail durant 3 ans d'une maison rue de BEAUVAIS moyennant VI/XX/ l. par an, 17 octobre 1608; MC/ET/III/485